# 关于通过章程约定并表的情况

提问人：查顺 时间：2022-01-29 10:52:10
ABC三个公司出资设立甲公司
A公司出资 1800 万，占比45%
B公司出资 1720 万，占比43%
C公司出资 480 万，占比12%
同时，在公司章程中约定，“各股东方同意新成立公司由A公司并表”！除该句话以外，无其他表述可以证明A公司可以对甲公司的相关活动具有实质性的决定权。
请问：上述情况，A公司是否可以将甲公司纳入合并单位呢？

回答人：chenyiwei
仅仅依据甲公司章程的约定无法认可A公司对甲公司具有控制权，必须依据准则规定，从“控制三要素”视角分别进行分析，证明确实存在“控制三要素”齐备的前提下，才能纳入合并报表范围。